# 改制基准日及股份公司成立问题

提问人：sunshine 阳光 时间：2013-08-19 21:34:55
请问一个公司拟以某年 12 月 31 日为改制基准日，以净资产这股改制为股份有限公司，但新的股份公司的营业执照为次年的 5 月份下发，请问一下，公司想以改制基准日为最后一期作为ipo申报期，可以么？ （新的营业执照尚未下发，工商未完成变更登记）

回答人：chenyiwei
不可以。截至最近一期末，必须是改制已经完成，最近一期末的资产负债表应当体现改制完成后发行人的股本结构。 自 2006 年现行的IPO制度实施以来，仅有 2007 年上市的中国中铁的申报期最后一期末是在股份公司实际设立日之前。但这种做法有很多问题，以后就再没有用过。